臺灣屏東地方法院刑事判決　　　　　　　 94年度訴字第395號
公　訴　人　臺灣屏東地方法院檢察署檢察官
被　　　告　甲○○
上列被告因違反毒品危害防制條例案件，經檢察官提起公訴（94
年度毒偵字第796 號）及移送併案審理（94年度毒偵字第1156號
），被告已為有罪之陳述，本院裁定改依簡式審判程序審理，判
決如下：
    主  文
甲○○連續施用第一級毒品，累犯，處有期徒刑壹年，扣案之含
第一級毒品成分之注射針筒肆支 (編號850 、851 、236 、237)
均沒收銷燬之，扣案之注射針筒壹支 (編號852)、糖粉1 包 (驗
後毛重貳點玖公克）均沒收；又連續施用第二級毒品，累犯，處
有期徒刑捌月，扣案之含第二級毒品成分之玻璃球吸食器伍個 (
編號757 至761)、塑膠吸食器貳個 (編號854 、239)均沒收銷燬
之。應執行有期徒刑壹年陸月，含第一級毒品成分之注射針筒肆
支 (編號850 、851 、236 、237)、含第二級毒品成分之玻璃球
吸食器伍個 (編號757 至761)、塑膠吸食器貳個 (編號854、239
）均沒收銷燬之及注射針筒壹支 (編號852)、糖粉1 包 (驗後毛
重貳點玖公克)均沒收。
    事  實
一、甲○○前於民國91年間因施用毒品案件，經本院以91年度聲
    字第1078號裁定送觀察、勒戒後，認無繼續施用毒品之傾向
    ，嗣於91年10月8 日執行完畢出所，並經臺灣屏東地方法院
    檢察署檢察官於同日以91年度毒偵字第1172號為不起訴處分
    確定。又於92年間因施用毒品案件，經本院以92年度毒聲字
    第603 號裁定送觀察勒戒，認有繼續施用傾向，本院於92年
    12月26日送強制戒治，並經臺灣屏東地方法院檢察署檢察官
    92年11月25日以92年度毒偵緝字第161 號提起公訴，嗣於93
    年1 月9 日因法律修正報結出監；至起訴部分，本院以92年
    度訴字第770 號判決施用第一級毒品處有期徒刑7 月、施用
    第二級毒品處有期徒刑4 月，應執行有期徒刑9 月確定，甲
    ○○於93年4 月7 日入監執行，嗣於93年12月29日縮短刑期
    執行執行完畢。詎仍不知悔改，竟於觀察勒戒、強制戒治釋
    放後5 年內，基於施用第一級毒品海洛因之概括犯意，自94
    年2 月間某日起至94年5 月3 日18時許，在屏東縣屏東市○
    ○○街59號4 樓之住處內，平均二、三日一次，連續以針筒
    注射之方式施用第一級毒品海洛因多次；另基於施用第二級
    毒品安非他命之概括犯意，自94年2 月間某日起至94年5 月
    3 日18時許止，在前揭住處，將甲基安非他命置於玻璃球吸
    食器中，再引火燒烤吸食器，待甲基安非他命霧化成氣體後
    吸入之方式，平均二、三日一次，連續施用第二級毒品甲基
    安非他命多次。分別於(1)94年3 月18日15時許，為警持搜索
    票至前揭住處為警查獲，並扣得含有第一級毒品海洛因成分
    之注射針筒2 支、含有第二級毒品甲基安非他命成分之玻璃
    球吸食器3 個、塑膠吸食器1 個及尚未使用之注射針筒1 支
    （不含第一級毒品海洛因成分）；(2)94年5 月4 日10時許，
    為警持搜索票至前揭住處為警查獲，並扣得含有第一級毒品
    海洛因成分之注射針筒2 支、含有第二級毒品甲基安非他命
    成分之玻璃球吸食器2 個、塑膠吸食器1 個、糖粉1 包（毛
    重3 公克，驗後毛重2.9 公克）。
二、案經屏東縣警察局屏東分局報請臺灣屏東地方法院檢察署檢
    察官偵查起訴及移送併辦。
    理  由
一、上開事實，業據被告甲○○坦承不諱，且被告為警查獲時採
    尿送驗結果，均呈嗎啡（即海洛因水解後之反應）及甲基安
    非他命之陽性反應，有臺灣檢驗科技股份有限公司94年4 月
    1 日KＺ000000000000號、94年5 月23日KＺ000000000000號、
    濫用藥物尿液檢驗報告各1 紙在卷可證，復有被告所有，且
    供施用毒品海洛因所用之注射針筒共5 支及供施用毒品甲基
    安非他命所用之吸食器共7 個扣案可佐。又94年3 月18日扣
    案之注射針筒2 支（編號850 、851）及 同年5 月4 日扣案
    之注射針筒2 支（編號236 、237）， 經送高雄醫學大學附
    設中和紀念醫院檢驗結果均呈海洛因陽性反應，顯然沾附有
    第一級毒品海洛因成分之事實，有該院94年5 月31日0000－
    000 、0000－000 號檢驗報告及94年6 月21日0000－000 號
    、0000－000 檢驗報告各1 紙在卷可憑；94年3 月18日扣案
    之玻璃球吸食器3 個（編號757 、758 、759）、 塑膠吸食
    器1 個（編號854）及 同年5 月4 日扣案之玻璃球吸食器2
    個（編號760 、761）、 塑膠吸食器1 個（編號239）， 經
    送前揭機構檢驗結果均呈甲基安非他命陽性反應，顯然沾附
    有第二級毒品甲基安非他命成分之事實，有該院94年9 月30
    日0000－000 至0000－000 號及94年5 月31日0000－000 號
    、94年6 月21日0000－000 號檢驗報告各1 紙附卷可參。上
    述鑑驗結果，均係檢驗機關本於專業知識及以精密儀器或科
    學檢驗方法所得之結論，自可憑信，足見被告自白與事實相
    符，堪以採信。又被告前於91年間因施用毒品案件，經本院
    以91年度聲字第1078號裁定送觀察、勒戒後，認無繼續施用
    毒品之傾向，嗣於91年10月8 日執行完畢釋放，並經臺灣屏
    東地方法院檢察署檢察官於同日以91年度毒偵字第1172號為
    不起訴處分確定，又於92年間因施用毒品案件，經本院以92
    年度毒聲字第603 號裁定送觀察勒戒，認有繼續施用傾向，
    本院於92年12月26日送強制戒治，嗣於93年1 月9 日因法律
    修正報結出監，此有臺灣屏東地方法院檢察署刑案資料查註
    紀錄表及臺灣高等法院被告全國前案紀錄表各1 份在卷可參
    。從而，本件事證已臻明確，被告經觀察勒戒、強制戒治執
    行完畢釋放後，5 年內再犯本件施用第一級毒品海洛因及第
    二級毒品安非他命之犯行，堪以認定。
二、查海洛因及甲基安非他命分屬毒品危害防制條例第2 條第 2
    項第1 款、第2 款所稱之第一級、第二級毒品，均不得持有
    、施用，被告竟持以施用，核其所為，係犯同條例第10條第
    1 項之施用第一級毒品罪及同條例第2 項之施用第二級毒品
    罪。其施用前持有海洛因及甲基安非他命之低度行為，應為
    施用之高度行為所吸收，均不另論罪。其先後多次施用海洛
    因、甲基安非他命之行為，均時間緊接，觸犯構成要件相同
    之罪名，顯係基於概括犯意反覆為之，皆為連續犯，均應以
    一罪論，並加重其刑。公訴事實僅論及被告於94年2 月間某
    日起至94年3 月16日23時許止，連續施用第一級毒品海洛因
    、第二級毒品甲基安非他命多次之犯行，惟被告其餘施用第
    一級毒品海洛因、第二級毒品甲基安非他命之行為，與已起
    訴之犯罪事實，具有連續犯之裁判上一罪關係，已如前述，
    為起訴效力所及，本院自應併予審理。查被告前於92年間因
    施用毒品案件，經本院以92年度訴字第770 號判決施用第一
    級毒品處有期徒刑7 月、施用第二級毒品處有期徒刑4 月，
    應執行有期徒刑9 月確定，於93年4 月7 日入監執行，嗣於
    93 年12 月29日縮短刑期執行執行完畢等節，有臺灣屏東地
    方法院檢察署刑案資料查註紀錄表及臺灣高等法院被告全國
    前案紀錄表各1 份在卷可按，其受有期徒刑之執行完畢後，
    5 年之內再犯有期徒刑以上之上述二罪，皆為累犯，均應依
    法加重其刑，其有二種刑之加重事由，應均遞加重之。其所
    犯上述二罪，犯意各別，行為互異，應予分別論罪，合併處
    罰。爰審酌被告素行非佳，經觀察、勒戒及強制戒治後，仍
    未能戒除毒癮，顯見其無戒毒悔改之意，惟念其施用毒品乃
    自戕行為，及其施用毒品之期間、次數、犯罪後坦認犯行，
    態度尚稱良好等一切情狀，分別量處如主文所示之刑，並定
    其應執行之刑。其中含有第一級毒品海洛因成分之扣案注射
    針筒4 支（編號850 、851 、236 、237）， 因與第一級毒
    品海洛因無法分離，均應依毒品危害防制條例第18條第1 項
    前段規定沒收銷燬之；扣案之含有第二級毒品甲基安非他命
    成分之玻璃球吸食器共5 個（編號757 至761）、 塑膠吸食
    器共2 個（編號854 、239）， 因與第二級毒品安非他命無
    法分離，均應依毒品危害防制條例第18條第1 項前段規定沒
    收銷燬之。又94年3 月18日扣案之注射針筒1 支（編號852
    ）及94年5 月4 日扣案之白粉1 包（毛重3 公克，驗後毛重
    2.9 公克），被告自承為糖粉係其所有，並預備供施用第一
    級毒品海洛因之用在卷，並經送鑑定結果，均呈海洛因陰性
    反應，此有高雄醫學大學附設中和紀念醫院編號0000－000
    、0000－000 號檢驗報告各1 紙附卷足憑，爰依刑法第38條
    第1 項第2 款併予宣告沒收之，併予敘明。
據上論斷，應依刑事訴訟法第299條第1 項前段、第273條之1第1
項，毒品危害防制條例第10條第1 項、第2 項、第18條第1 項前
段，刑法第11條、第56條、第47條、第38條第1 項第2 款、第51
條第5 款，判決如主文。
本案經檢察官鄭伊鈞到庭執行職務。
中　　華　　民　　國　　94　　年　　11　　月　　25　　日
                  刑事第二庭    法  官  陳海寧
以上正本證明與原本無異。
如不服本判決應於收受本判決送達後十日內向本院提出上訴書狀，
其未敘述上訴理由者，並得於提起上訴後十日內向本院補提理由
書狀（均須按他造當事人之人數附繕本）「切勿逕送上級法院」
中　　華　　民　　國　　94　　年　　11　　月　　28　　日
                                書記官  劉淑蓉
附錄法條：
毒品危害防制條例第10條
施用第一級毒品者，處 6 月以上 5 年以下有期徒刑。
施用第二級毒品者，處 3 年以下有期徒刑。
